【裁判字號】    98,易,22
【裁判日期】    980416
【裁判案由】    違反國家安全法
【裁判全文】
福建金門地方法院刑事判決                98年度易字第22號
公  訴  人  福建金門地方法院檢察署檢察官
被      告  甲○
                      元2樓(.
上列被告因違反國家安全法案件，經檢察官提起公訴（98年度偵
字第76號）後，於準備程序就被訴事實為有罪之陳述，本院裁定
進行簡式審判程序，判決如下：
    主  文
甲○犯國家安全法第六條第一項未經許可入境罪，處有期徒刑捌
月，扣案輪胎內胎壹個沒收之。
    事  實
一、甲○係大陸地區人民，明知大陸地區人民入境台灣地區，應
    向我國主管機關申請許可，未經許可不得擅自入境，竟於民
    國98年2月21日下午2時30分許，在大陸地區福建省廈門市大
    嶝島雙護村，獨自以自備之輪胎內胎1個做為泅渡工具，自
    該岸際出發，於同日晚上8時許，未經我國主管機關許可，
    抵達金門縣金寧鄉古寧頭北山海域附近，而偷渡入境上岸。
    嗣於同日晚上9時10分許，步行至金寧鄉○○村○○○○道
    時，為警當場查獲。
二、案經金門縣警察局金城分局移送福建金門地方法院檢察署檢
    察官偵查起訴。
    理  由
一、上開事實，業據被告甲○坦承不諱，並有警卷所附照片4幀
    可佐，足認被告上開自白皆與事實相符。是以，本案事證明
    確，被告犯行堪以認定，均應依法論科。
二、核被告所為，係犯國家安全法第6條第1項未經許可入境罪。
    爰審酌被告係因嚮往臺灣政治民主，自認在中國因為主張自
    由民主以及反對武力犯台而遭受到中國當局的看管，無法依
    正常管道聲請來台等情，量處如主文所示之刑。另被告辯稱
    ，其上岸後曾向購物之商店內某人代為打電話報警，主張本
    件犯行符合自首減刑之要件，惟經本院依職權傳喚逮捕被告
    之承辦員警到庭訊問，經具結後證稱：當天是接獲線報指稱
    有大陸偷渡客偷渡，並稱其線民並非為該商店內人員，而是
    住在商店附近民眾；被告亦自承，受其委託報案之人有拿起
    電話但又放下，說要去告訴鄰居幫忙打電話，足見被告所委
    託之人並未實際為其報案自首，而是被告在偷渡上岸後，遭
    該村內民眾發現隨即報警逮捕，故被告之行為並不符合自首
    之要件。扣案輪胎內胎為被告未經許可泅水入境之犯罪工具
    ，且為被告所有，依刑法第38條第1項第2款沒收之。
三、據上論斷，應依刑事訴訟法第273條之1、第299條第1項前段
    、國家安全法第6條第1項、刑法第11條第1項前段、第38條
    第1項第2款前段，判決如主文。
本案經檢察官張漢森到庭執行職務。
中    華    民    國    98    年    4     月    16    日
                      刑事庭    法  官  鄭銘仁
以上正本證明與原本無異。
如不服本判決應於收受判決後10日內向本院提出上訴書狀，並應
敘述具體理由；其未敘述上訴理由者，應於上訴期間屆滿後20日
內向本院補提理由書（均須按他造當事人之人數附繕本）「切勿
逕送上級法院」。
                                書記官  許永溪
中    華    民    國    98    年    4     月    16    日
附錄法條：
國家安全法第6條
違反第 3 條第 1 項規定未經許可入出境者，處 3 年以下有期徒
刑、拘役或科或併科新臺幣 9 萬元以下罰金。
無正當理由拒絕或逃避依第4條規定所實施之檢查者，處6月以下
有期徒刑、拘役或科或併科新臺幣15000元以下罰金。


司法院資訊處製作；財團法人民間司法改革基金會備份。
